【裁判字號】    92,裁,1082
【裁判日期】    920807
【裁判案由】    違反道路交通管理處罰條例
【裁判全文】
最  高  行  政  法  院  裁  定                  九十二年度裁字第一○八二號
    聲  請  人  甲○○
右聲請人與交通部公路局臺中區監理所間因違反道路交通管理處罰條例事件，對於中
華民國九十一年八月二十二日本院九十一年度裁字第八三四號裁定，聲請再審。本院
裁定如左：
    主  文
再審之聲請駁回。
再審訴訟費用由聲請人負擔。
    理  由
一、按當事人對於本院所為裁定聲請再審，必須原裁定具有行政訴訟法第二百七十三
    條第一項、第二項所列情形之一者，始得為之。而該條第一項第一款所謂適用法
    規顯有錯誤，係指原裁定所適用之法規與該案應適用之現行法規相違背，或與解
    釋判例有所牴觸者而言。
二、本件聲請再審意旨略謂：原裁定未顧及聲請人於前訴訟程序所提及之抗告事由，
    即臺中高等行政法院九十年五月二十八日九十年度訴字第七○七號裁定，其並未
    接到郵局領取掛號通知書，直到六月二十一日到台中市文昌派出所領取他案之掛
    號信件，翻閱該派出所掛號信收執簿時方得知，乃一併領取，原裁定未查明事實
    ，既不採聲請人之主張，亦不採台中市文昌派出所記載聲請人領取信件日，遽然
    謂聲請人之主張不足採信，原裁定違反行政程序法第八條規定等語。
三、本院九十一年度裁字第八三四號裁定（以下稱原裁定）以，本件聲請人因違反道
    路交通管理處罰條例事件，提起行政訴訟，臺中高等行政法院以其起訴不合法，
    於九十年五月二十八日以九十年度訴字第七○七號裁定駁回。該裁定係於民國九
    十年六月四日寄存送達於聲請人住所地之文昌派出所，並將送達通知書置於應受
    送達人之信箱或其他適當之處所以為送達，有卷附送達證書可稽。依行政訴訟法
    第七十三條第一項規定，已生送達效力。聲請人提起抗告之期間，應自九十年六
    月五日起算，至同年月十四日即已屆滿。聲請人遲至同年月十九日始提起抗告，
    亦有加蓋於訴狀收文戳記所載日期為憑。聲請人提起抗告顯已逾越上開法定不變
    期間，原裁定認其抗告不合法，予以駁回，並無不合。聲請人雖稱其並未收到郵
    局領取掛號通知書，直到九十年六月二十一日到台中市文昌派出所領取他案掛號
    ，始得知而併同領取云云，惟查依行政訴訟法第七十三條規定所為之送達，無論
    應受送達人實際上於何時受領文書，均以寄存之日期視為收受送達之日期而發生
    送達之效力，聲請人主張尚無可採。其執此主張臺中高等行政法院九十年五月二
    十八日以九十年度訴字第七○七號裁定違法，求予廢棄，非有理由，裁定駁回聲
    請人前訴訟程序之抗告。
四、本院查，按行政訴訟法第七十三條寄存送達規定：「送達不能依前二條規定為之
    者，得將文書寄存於送達地之自治或警察機關，並作送達通知書二份，一份黏貼
    於應受送達人住居所、事務所或營業所門首，一份交由鄰居轉交或置於應受送達
    人之信箱或其他適當之處所，以為送達。前項情形，如係以郵務人員為送達人者
    ，得將文書寄存於附近之郵政機關。寄存之文書自寄存之日起，寄存機關應保存
    三個月。」：又行政訴訟法第二百七十二條規定準用民事訴訟法第四百九十條第
    二項規定：「提起抗告已逾抗告期間，或係對於不得抗告之裁定而抗告者，原法
    院或審判長應駁回之。」。本件聲請人與交通部公路局臺中區監理所間違反道路
    交通管理處罰條例事件向臺中高等行政法院提起行政訴訟，經臺中高等行政法院
    九十年五月二十八日九十年度訴字第七○七號裁定駁回聲請人在臺中高等行政法
    院之訴，該裁定送達因不能依行政訴訟法第七十一條及第七十二條規定為之，乃
    於九十年六月四日將該裁定寄存於送達地之警察機關台中市警察局第五分局文昌
    派出所，並作送達通知書二份，一份黏貼於應受送達人住居所、事務所或營業所
    門首，一份交由鄰居轉交或置於應受送達人之信箱或其他適當之處所，以為送達
    ，有送達證書附於原審卷（第三十七頁）可按，誠難謂該裁定送達不合法，應受
    送達人究於何時前往領取應送達文書，於送達之效力不生影響；而抗告人主張其
    未接到郵局領取掛號通知書乙節，並不得據之否定前揭送達證書所記載之寄存送
    達事實。聲請人於臺中高等行政法院九十年五月二十八日九十年度訴字第七○七
    號裁定送達後，具狀補述理由，臺中高等行政法院將之視為不服該院九十年五月
    二十八日九十年度訴字第七○七號裁定，以提起抗告審理之，惟以抗告逾期駁回
    抗告，聲請對此駁回抗告之裁定不服，復提起告抗，經本院原裁定以前揭理由駁
    回，聲請人對於原裁定不服，認原裁定適用法規顯有錯誤，復提起抗告，自應以
    聲請再審審理之。依前揭事由，亦難認原裁定有行政訴訟法第二百七十三條第一
    項第一款之再審事由，本件再審之聲請為無理由，應予駁回。
據上論結，本件再審之聲請為無理由，爰依行政訴訟法第二百八十三條、第二百七十
八條第二項、第一百零四條、民事訴訟法第九十五條、第七十八條，裁定如主文。
中    華    民    國    九十二      年      八        月      七        日
                    最 高 行 政 法 院  第 三 庭
                                審 判 長 法  官      葉  振  權
                                         法  官      黃  璽  君
                                         法  官      吳  錦  龍
                                         法  官      劉  鑫  楨
                                         法  官      吳  明  鴻
右  正  本  證  明  與  原  本  無  異
                                         法院書記官  陳  盛  信
中    華    民    國    九十二      年      八        月      七        日


司法院資訊處製作；財團法人民間司法改革基金會備份。
